【裁判字號】    90,易,130
【裁判日期】    900326
【裁判案由】    侵占
【裁判全文】
臺灣宜蘭地方法院刑事判決                          九十年度易字第一三０號
    公  訴  人  臺灣宜蘭地方法院檢察署檢察官
    被      告  甲○○
右列被告因侵占案件，經檢察官提起公訴 (八十九年度偵字第一五一三號)，本院判
決如左：
    主  文
甲○○意圖為自己不法之所有，而侵占其他離本人所持有之物，處罰金貳仟元，如易
服勞役以參佰元折算壹日。
    事  實
一、甲○○於民國八十九年五月二十一日上午六時許，在宜蘭縣羅東鎮○○路拾獲乙○○所有，於同年月十七日三時許在同鎮○○路與興東路口遭不詳姓名者竊取，
    而離本人持有之皮包一只（乙○○所有之駕駛執照一枚、車號ＷＵＥ─三六０號
    機車行照一枚、台灣中小企業銀行帳號一七０─六二─五六八八─０號金融卡一
    張及丙○○所有之身分證一枚、郵局金融卡一張），竟意圖為自己不法之所有，
    將之侵占入己。嗣於同年五月三十一日清晨三時四十五分許，經警在宜蘭縣羅東
    鎮○○路七十巷一號前查獲，並扣得前揭皮包內之物。
二、案經宜蘭縣警察局羅東分局報請台灣宜蘭地方法院檢察署檢察官偵查起訴。
    理  由
一、訊據被告甲○○對於右揭時地拾獲被害人乙○○及丙○○所有之物等情，供承不
    諱，惟否認有何侵占之犯意，辯稱：伊並非要將之侵占入己，伊是因為去工作，
    致未將該拾獲之物送交警局云云。然查，右揭事實欄所示之物品，確係被害人乙○○及丙○○所有，並於右揭時地遭竊等情，業據被害人乙○○之父林本智及被
    害人丙○○分別於警訊及偵查中證述綦詳，並有贓物認領保管單二紙附卷足憑。
    則該右揭事實欄所示之物，應係離本人乙○○、丙○○所持有之物，應堪認定。
    被告雖否認有侵占之犯意，惟查被告於拾獲右開之物至經警查獲時，已近十日，
    苟被告確無侵占之意圖，當有充裕時間將該等物品就近送交警察局，抑或隨意將
    之投置於就近之郵筒，以資處理，焉有隨身攜帶約十日之久？顯見被告有意圖不
    法所有之侵占意圖甚明，其所辯因去工作並無侵占之犯意云云，要屬卸責之詞，
    不足採信。本件事證已臻明確，被告犯行應堪予認定。
二、被告意圖為自己不法之所有，而侵占遺失物，核其所為係犯刑法第三百三十七條
    之侵占其他離本人所持有物之罪。被告一行為同時侵占被害人丙○○及乙○○所
    有，遭不詳姓名者竊取而離其本人所持有之物，係一行為觸犯數罪名，屬想像競
    合犯，應從一論處。爰審酌被告意圖為自己不法之所有，而侵占其他離本人所持
    有之物之犯罪動機、目的、手段、對被害人所生之危害，及其犯罪後之態度等一
    切情狀，量處如主文所示之刑，並諭知易服勞役折算之標準，以示懲儆。
據上論斷，應依刑事訴訟法第二百九十九條第一項前段、刑法第三百三十七條、第五
十五條、第四十二條第二項，罰金罰鍰提高標準條例第一條前段、第二條、判決如主
文。
中      華      民      國      九十      年     三     月    二十六    日
                                  臺灣宜蘭地方法院刑事庭
                                      法  官  黃  永  勝
右正本證明與原本無異。
如不服本判決，應於判決送達後十日內，向本院提出上訴狀。（應附繕本）
                                      書記官  莊  文  東
中      華      民      國      九十      年     三     月    二十七    日
附錄法條：
刑法第三百三十七條
意圖為自己或第三人不法之所有，而侵占遺失物、漂流物或其他離本人所持有之物者
，處五百元以下罰金。


司法院資訊處製作；財團法人民間司法改革基金會備份。
